【裁判字號】    88,上訴,4662
【裁判日期】    890308
【裁判案由】    毒品危害防制條例
【裁判全文】
臺灣高等法院刑事判決                  八十八年度上訴字第四六六二號
    上  訴  人  臺灣臺北地方法院檢察署檢察官
    被      告  乙○○
    指定辯護人  本院甲○
右上訴人，因被告違反毒品危害管制條例案件，不服臺灣台北地方法院八十八年度，
訴字第九一二號，中華民國八十八年十一月十九日第一審判決（起訴案號：臺灣台北
地方法院檢察署八十八年度偵字第一０七四一、一二六七一號）提起上訴，本院判決
如左：
    主      文
原判決撤銷。
乙○○販賣第二級毒品，累犯，處有期徒刑柒年貳月。
    事      實
乙○○曾犯侵占罪經台灣台北地方法院判處有期徒刑七月，於八十三年七月九日執行
完畢，仍不知悔改，又於民國八十七年九月或十月間某日下午至傍晚時分，在台北市
○○○路六一一號薪豐汽車修理場外，以新台幣（下同）五百元之價格販賣第二級毒
品安非他命一次予丁○○及丙○○二人施用。案經台灣台北地方法院檢察署檢察官自
動檢舉及台北市政府警察局萬華分局移送，經檢察官偵查起訴。
    理      由
一、訊據被告乙○○於原審審理時堅詞否認有右揭販賣安非他命之犯行，辯稱：伊固
    有施用安非他命，惟其所施用的毒品是向丁○○或綽號「安迪」之王成樑等人購
    買，丁○○、丙○○二人所為供述係挾怨報復之詞等語。於本院審理時辯稱：伊
    有吸食安非他命，已勒戒成功，所吸的安非他命是向丁○○或綽號「安迪」之人
    買的，一包一千至三千元不等，伊認識丁○○一、二年，二人有仇隙，是二人合
    租房屋時，由伊付租金，陳某又沒工作，伊叫陳某去找工作，另伊二人向陳某之
    叔叔借錢，也都是伊還的，伊是因丁○○才認識丙○○，與曹某無糾紛，伊與丁○○以前有互相轉讓安非他命，伊未曾拿安非他命給曹某等語（見本院八十八年
    十二月二十七日筆錄）。
二、本院查：
    （一）丁○○於八十八年五月十四日十時五十分在台北市政府警察局萬華分局訊
          問時供稱：由伊打呼叫器給乙○○，時間是八十七年十月中旬，在工廠門
          口交易，是五百元一小包（重量約０．一公克），這次是丙○○出資，二
          人一起吸食（見偵字第一二六七一號卷第十一頁背面第十一行至第十三行
          ）。另丁○○亦自行書寫陳述：「我在工廠工作時朋友丙○○來找我，問
          我有沒有安非他命，我就跟丙○○說要打呼叫器給乙○○問有沒有貨，十
          分鐘後乙○○回機說在工廠外等我，然後我就叫丙○○在外等他，他來時
          丙○○拿五百元跟他買安非他命，然後丙○○進入工廠跟我說交易好了，
          我下班之後，就跟丙○○到某地方吸毒了，丙○○說乙○○或有留電話給
          他」此有丁○○所寫之片面資料附卷可按（見同上卷第十四頁第三行至第
          十行）。另丁○○於八十八年四月十六日十時許於檢察官訊問時供述：曹
          欽銘要伊幫忙連絡人（指乙○○）問他有沒有東西，十分鐘後乙○○來，
          他們就在汽車修理廠旁邊交易，伊進修理廠工作，伊是打乙○○的ＢＢ扣
          連絡他（見偵字第一０七四一號卷第八頁第六行至第十行）。丙○○於同
          日檢察官訊問時供述：伊二人共同吸食安非他命，是向乙○○買的，是在
          民族東路  濱江市場附近丁○○之車行向買安非他命，買過一次五百元，
          時間約是八十七年九月，伊敢與乙○○對質（見同上卷五頁）八十八年五
          月七日於檢察官訊問時丙○○補充稱：向乙○○買過一次安非他命，就在
          丁○○工廠的外面，是五百元，是丁○○打電話連絡乙○○的（見同上卷
          第十九頁）再供述：是伊通知乙○○，因伊二人想吸安非他命，錢是二人
          先湊好，放在丙○○處，伊拿二百元給曹某，原先二人湊一湊只有五百元
          ，乙○○來時，伊介紹給丙○○認識，當時因修車廠有很多事要做，介紹
          後，伊就讓丙○○與乙○○去講，伊三人原在工廠外，伊就進工廠內做事
          ，丙○○就向乙○○買，約十分鐘丙○○進來，對伊說，工作做好後找個
          地方一起用安非他命，半個鐘頭後，伊與曹某在工廠附近吸用。（見同上
          卷第十九頁）丙○○亦補充稱：當天只買一點點，放在玻璃球只約吸二次
          ，伊一人一口把安吸安。之前伊有對乙○○說伊與「胖子」（台與大ㄎㄨ
          ㄛ）合起來只有五百元，要買安非他命，他拿一小包出來，他口袋鼓鼓的
          ，他從另一邊口袋拿出超商的發票，自那一小包倒一點點安非他命到發票
          上包好給（見同上卷第十九頁背面）八十八年五月十八日檢察官訊問時曹
          欽銘強調伊向乙○○只買過安非他命一次，就是在工廠附近那一次，大概
          是傍晚時候（建同上卷第七十二頁）由上丙○○、丁○○所述，彼此互相
          印證均符合，並無矛盾之處，故二人之供述，應堪採信。
    （二）至於丁○○就毒品來源於警訊時雖曾供稱：「我所吸食的安非他命是向曹
          欽銘要的，都是丙○○自願送給我吸食」，丙○○則供稱：「我沒錢買安
          非他命，都是朋友丁○○提供」等語（參見原審卷附警訊筆錄），惟於檢
          察官於八十八年四月十六日偵訊之過程中，證人丙○○、丁○○二人經隔
          離訊問，分別指證被告有在民族東路濱江市場附近丁○○工作之修車廠販
          賣安非他命予二人，故二人之所述，應可採信。雖檢察官詢及購買安非他
          命的時間及購買後二人有無一起吸食，曹、陳二人供述有所歧異：丙○○
          答稱於八十七年九月間向被告購得，購買後二人一起在修車廠吸用，陳瑩
          城初就丙○○購買毒品時間並未直接供述，但直指該次丙○○向被告買來
          之後並無分給丁○○施用，渠二人係於八十七年十一月間在上開修理廠施
          用安非他命一次（見偵查卷第八頁），於檢察官再追問該次販賣之細節時
          ，丙○○、丁○○則同在偵查庭接受偵訊，先由丙○○供稱：是丁○○幫
          伊聯絡，買了五百元，還跟丁○○借了二百元，買來馬上在工廠吸等語，
          繼由丁○○附和稱是，並改稱丙○○購得安非他命後，二人馬上一起吸用
          （見偵查卷第四頁至第十頁），惟丁○○嗣於八十八年五月十一日已具狀
          陳稱：「‧‧‧我工廠工作時朋友丙○○來找我，問我有沒有安非他命，
          我就跟曹說我要打呼叫器給乙○○問有沒有貨，十分鐘後，乙○○回電說
          在我工廠外等我，然後我就叫丙○○在外等他，乙○○來時，丙○○拿五
          百元跟他買毒品，然後丙○○進工廠跟我說交易好了，要我做完事之後，
          就跟丙○○到某地方吸毒」（偵查卷第五四至五五頁）明確，且上開所述
          ，並不影響右開基本事實，即乙○○確有販賣安非他命予曹、陳二人之認
          定。上開同月十四日於警訊中丁○○雖稱：「第二次是丙○○與我共同合
          資五百元（曹出三百、我出二百），並由我打呼叫器給被告，約在獅子林
          廣場附近見面交易，時間是八七年十月五日晚上八時交易‧‧‧」等語（
          偵查卷第四一頁反面），惟此部分於檢察官並未起訴，本院亦未認被告有
          此部分之犯罪事實，故尚難以此為被告有利之認定。
    （三）原審雖經隔離質問曹、陳二人向被告購買毒品後在何處吸用時，丁○○供
          稱是在伊朋友家中吸用，丙○○則稱是在工廠內吸食（見原審八十八年八
          月二十日訊問筆錄），二人供述雖有不同，惟丁○○、丙○○於偵、審中
          均已指稱被告曾在台北市○○○路薪豐汽車修理廠以五百元代價販賣安非
          他命之基本事實已明確，其購買後在何處吸用或因時間相距太多，而不復
          記憶，尚難以此否認被告販賣安非他命之事實。
    （四）另丁○○就其毒品來源於八十八年四月十六日檢察官偵查時所稱：均由被
          告提供，或無償轉讓，或以一公克三千元之代價購得，平均約二天買一次
          ，前後合計向被告買了約四、五萬元等語（見偵查卷第七、八頁），嗣於
          同年五月二十五日警訊時所稱：曾於八十七年七月至九月間，在台北市西
          門町向綽號「安迪」購買安非他命三次，每次購買一或二公克，價格為三
          千至五千元左右，並知悉「安迪」之毒品來源係由綽號「小謝」者提供（
          偵查卷第九四至九五頁），繼之於同年五月二十五日檢察官複訊時竟改口
          供稱：伊曾賣毒品給被告，並於八十七年九月至十二月止，在台北市或蘆
          洲提供毒品予被告四次，毒品來源都跟王成樑（安迪）買的，前後共四、
          五次，王成樑的上手叫「小謝」，本名不清楚等語（見偵查卷第一一六頁
          反面），丁○○另自承於八十七年九月間曾帶領被告前往位於西門町之「
          萬龍旅社」，找綽號安迪之王成樑購買安非他命一次等情（見偵查卷第九
          五頁、原審八十八年七月十三日、八月二十日訊問筆錄），惟此部分事實
          於檢察官並未起訴，本院亦未認定被告有此部分之犯罪事實，故亦尚以上
          述丁○○之供述為被告有利之認定。
    （五）丁○○於本院審理時仍堅決供承：確有向乙○○買安非他命（見本院八十
          八年十二月二十七日）承辦警員戊○○到庭供述：是丁○○於勒戒所寫檢
          舉承辦檢察官指示而調查，丁○○供出安非他命來源，有記明筆錄，伊訊
          問陳某時，陳某所述是出於自由意識並有請其通知家長及辯護人到場，其
          家長有到。警元黃澤生到庭供述：訊問陳某時伊有在場，陳某精神狀況很
          好，陳某是自己主動供出來源的。（見本院八十九年一月二十四日筆錄）
          顯見丁○○之警訊筆錄係出於自由意識又其與事實相符，故可採為證據。
    （六）本件被告因否認販賣安非他命，故無法採知其販入本件安非他命之依據，
          惟販賣安非他命係屬重罪行為，被告與丁○○乙○○、丙○○既無特殊情
          誼，且安非他命價值不菲，應堪認被告係以營利之意而販賣安非他命。
    （七）綜上：被告前開所辯應屬卸責之詞，不足採信，本件為證明被告犯行堪以
          認定。
三、核被告所為係犯毒品危害防治條例第四條第二項之罪，被告曾犯侵占罪，經判處
    徒刑七月，於八十三年七月九日執行完畢，此有本院被告全國前案紀錄表可按，
    被告五年內復犯本案，是為累犯，應依法加重其刑（法定本刑無期徒刑部分不加
    重），原審為被告無罪之諭知，尚嫌速斷，公訴人上訴指摘：經查原判決雖以證
    人丁○○及丙○○二人之證述前後不一歧異而為無罪之諭知，惟查丁○○及丙○○不僅於警訊及偵查中一再指證被告販賣安非他命之犯行，於原審判決中仍指證
    無異，原判決亦認彼等二人於審理時就被告販賣之大概時間、情節及購買毒品後
    有無立即吸食等問題之供述一致，但又謂進而以隔離方式質諸彼等二人就購買毒
    品後在何處吸用一節不符，即認二人供述情節迥然不同，尚有未洽，蓋證人有數
    人者應分別訊問之，其未經訊問者，不得在場，行事訴訟法第一百八十四條第一
    項定有明文，證人本應隔離訊問，為何先未隔離訊問，待二人供述一致後，方再
    進而隔離訊問，且徒以彼等供述之一點歧異，即認定二人供述情節迥然不同，故
    綜上所述，原判決認事用法尚嫌未洽，為有理由，原判決既有可議，自應由本院
    撤銷改判，爰審酌被告犯罪動機、目的、手段、所受刺激、犯罪所生損害、被告
    之品行、智識程度、犯罪後態度等一切情狀，量處如主文所示第二項之刑。
據上論斷，應依刑事訴訟第三百六十九條第一項前段、第三百十四條、第二百九十九
條第一項前段，刑法第十逼條、第四十七條，毒品危害防制條例第四條第二項判決如
主文。
本案經檢察官張啟彬到庭執行職務。
中     華     民     國    八十九   年       三       月       八       日
                             臺灣高等法院刑事第二十四庭
                                 審判長法  官  陳  貽  男
                                       法  官  李  世  貴
                                       法  官  聶  齊  桓
右正本證明與原本無異。
如不服本判決應於收受送達後十日內向本院提出上訴書狀，其未敘述上訴之理由者並
得於提起上訴後十日內向本院補提理由書（均須按他造當事人之人數附繕本）。
                                       書記官  黃  嬿  婉
中     華     民     國    八十九   年       三       月      十三      日


司法院資訊處製作；財團法人民間司法改革基金會備份。
